【裁判字號】    95,訴,166
【裁判日期】    950726
【裁判案由】    違反槍砲彈藥刀械管制條例
【裁判全文】
臺灣士林地方法院刑事判決               95年度訴字第166號
公  訴  人  臺灣士林地方法院檢察署檢察官
被      告  甲○○
                      樓
                    （另案在臺北看守所羈押中）
上列被告因違反槍砲彈藥刀械管制條例案件，經檢察官提起公訴
（94年度偵緝字第924 號），被告為有罪之陳述，本院合議庭裁
定改行簡式審判程序，並判決如下：
    主  文
甲○○未經許可，寄藏可發射子彈具有殺傷力之改造手槍，處有
期徒刑壹年肆月，併科新臺幣拾萬元，罰金如易服勞役以新臺幣
貳仟元折算壹日。
扣案之改造手槍壹枝（含彈匣壹個，槍枝管制編號000000
0000號）沒收。
    事  實
一、甲○○於民國93年6 月間，受年籍資料不詳之男子「高全華
    」之託，竟未經許可收受該男子交付具殺傷力之仿WALTHER
    廠PPK/S 型半自動手槍製造之玩具手槍換裝土造金屬槍管改
    造而成之改造手槍1 支（含彈匣1 個，槍枝管制編號000000
    0000號）、不具殺傷力之改造子彈7 顆而持有之，並將之藏
    置於臺北市○○街58號5 樓原租屋處。迄93年12月20日，因
    租屋處退租，甲○○即攜上開槍彈至臺北市大同區○○○路
    ○ 段258 號東吳大飯店2207號房間投宿，翌日退房時，匆忙
    間將槍彈遺留於房間床鋪上，為飯店主任林鎰標及服務生劉
    秀英整理房間時發現報警查獲，並扣得手槍1 枝（含彈匣1
    個）及不具殺傷力之改造子彈7 顆。
二、案經臺北市政府警察局大同分局報請臺灣士林地方法院檢察
    署檢察官偵查起訴。
    理  由
一、前述犯罪事實，業據被告甲○○於偵查中、本院準備程序及
    審理時供認不諱（見924 號偵查卷第12至13頁、本院94年7
    月12日準備程序筆錄、審判筆錄），並經證人即東吳大飯店
    職員林鎰標、劉秀英於警詢時及偵查中證述情節相符（見23
    44號偵查卷第8 至9 頁、48至50頁），復有改造手槍1 枝（
    含彈匣1 個）及改造子彈7 顆扣案可資佐證。又扣案之槍彈
    經送鑑定結果：送鑑手槍壹枝（槍枝管制編號0000000000號
    ），認係由仿WALTHER 廠PPK/S 型半自動手槍製造之玩具手
    槍換裝土造金屬槍管改造而成之改造手槍，機械性能良好，
    可供擊發適用子彈使用，認具殺傷力，有內政部刑事警察局
    94年1 月14日刑鑑字第0930260639號槍彈鑑定書在卷可憑，
    足證被告自白與事實相符。本件事證明確，被告犯行堪以認
    定。
二、按被告於行為後，槍砲彈藥刀械管制條例業經總統於94年1
    月26日以華總一義字第09400010101 號令修正公布，並自94
    年1 月28日生效施行，原條例第8 條與第10條、第11條合併
    修正移列為修正條文第8 條，原條例第10、11條刪除；修正
    前槍砲彈藥刀械管制條例第11條第4 項之未經許可持有可發
    射子彈具有殺傷力之各式槍砲罪，移至新法第8 條第4 項，
    除將舊法規定之「槍砲」修正為「槍枝」外，修正前之法定
    刑為1 年以上7 年以下有期徒刑，併科新臺幣7 百萬元以下
    罰金，修正後槍砲彈藥刀械管制條例第8 條第4 項係規定：
    「未經許可持有第4 條第1 項第1 款所定其他可發射金屬或
    子彈具有殺傷力之各式槍枝者，處3 年以上10年以下有期徒
    刑，併科新臺幣700 萬元以下罰金」，比較新舊法結果，以
    修正前之舊法對於被告較為有利，依刑法第2 條第1 項之規
    定，應適用修正前槍砲彈藥刀械管制條例第11條第4 項之規
    定處斷。再按改造手槍，屬於槍砲彈藥刀械管制條例第4條
    第1 項第1 款所稱之槍砲。被告未經許可寄藏改造手槍之行
    為，係犯修正前槍砲彈藥刀械管制條例第11條第4 項之未經
    許可寄藏可發射子彈具有殺傷力之改造手槍罪。被告因寄藏
    而持有改造手槍之行為，因寄藏與持有，均係將物置於自己
    實力支配之下，僅寄藏先有他人之持有行為，而後始為之受
    寄代藏而已，故寄藏之受人委託代為保管，其保管之本身，
    亦屬持有，不過，此之持有係受寄之當然結果，自應僅就寄
    藏之行為為包括之評價，不應另就持有改造手槍予以論罪（
    最高法院74年台上字第3400號判例參照）。爰審酌被告非法
    寄藏具殺傷力之改造手槍，對於他人生命、身體安全構成嚴
    重威脅，且影響社會治安，並考量被告未持槍從事非法行為
    ，與犯罪後供認犯行等一切情狀，量處有期徒刑一年四月，
    併科罰金新臺幣十萬元。又按行為後法律有變更者，適用行
    為時之法律。但行為後之法律有利於行為人者，適用最有利
    於行為人之法律，刑法第2 條第1 項定有明文。被告於犯罪
    時，刑法第42條第2 項前段規定：「易服勞役以1 元以上3
    元以下折算一日。」而被告行為時之易服勞役折算標準，業
    據修正前罰金罰鍰提高標準條例第2 條前段規定，就其原定
    數額提高為100 倍折算1 日，則被告行為時之易服勞役折算
    標準，應以銀元300 元折算1 日，即新台幣900 元折算1 日
    。惟95年7 月1 日修正公布施行之刑法第42條第3 項前段規
    定：「易服勞役以新台幣一仟元、二仟元或三仟元折算一日
    。」比較修正前後之易服勞役折算標準，以修正後之規定，
    較有利於被告，則應依刑法第2 條第1 項後段規定，適用修
    正後之刑法第42條第3 項前段規定，以一日二仟元定其折算
    標準。
三、扣案之改造手槍1 枝（含彈匣一個，槍枝管制編號00000000
    00號），具殺傷力，係屬違禁物，不問屬於被告與否，應依
    刑法第38條第1 項第1 款之規定宣告沒收。至扣案之改造子
    彈柒顆，經鑑定結果，認均係由直徑8.72mm、長度15.90m m
    金屬彈殼及直徑7.85mm金屬彈頭組合而成之土造子彈，經取
    樣貳顆試射，均可擊發，惟發射動能均不足，均不具殺傷力
    ，有上開槍彈鑑定書在卷可憑，是扣案之改造子彈不具殺傷
    力，因非屬違禁物，故不予宣告沒收。
據上論斷，應依刑事訴訟法第299 條第1 項前段、第273 條之1
第1 項，修正前槍砲彈藥刀械管制條例第11條第4 項，刑法第11
條前段、第2 條第1 項、第42條第3 項前段、第38條第1 項第1
款，現行法規貨幣單位折算新臺幣條例第2 條，判決如主文。
本案經檢察官呂永魁到庭執行職務。
中    華    民    國    95    年    7     月    26    日
                  刑事第四庭法  官  周明鴻
以上正本證明與原本無異。
如不服本判決，應於判決送達後10日內，向本院提出上訴狀。
                            書記官  楊哲偉
中    華    民    國    95    年    7     月    26    日
論罪法條：
修正前槍砲彈藥刀械管制條例第11條第4 項
未經許可，製造、販賣或運輸第四條第一項第一款所稱其他可發
射金屬或子彈具有殺傷力之各式槍砲者，處五年以上有期徒刑，
併科新臺幣一千萬元以下罰金。
未經許可，轉讓、出租或出借前項所列槍砲者，處三年以上十年
以下有期徒刑，併科新臺幣七百萬元以下罰金。
意圖供自己或他人犯罪之用，而犯前二項之罪者，處無期徒刑或
七年以上有期徒刑，併科新臺幣一千萬元以下罰金。
未經許可，持有、寄藏或意圖販賣而陳列第一項所列槍砲者，處
一年以上七年以下有期徒刑，併科新臺幣七百萬元以下罰金。
第一項至第三項之未遂犯罰之。


司法院資訊處製作；財團法人民間司法改革基金會備份。
